# 《 2014 长期股权投资准则》应用指南中的这句话是什么意思？

提问人：ygdkbhzms 时间：2014-09-20 11:19:54
在合并财务报表中，子公司发生超额亏损的，子公司少数股东应当按照持股比例分担超额亏损。即在合并财务报中，子公司少数股东分担的当期亏损超过了少数股东在该子公司期初所有者权益中所有享有的份额的，其余额应当冲减少数股东权益。没看懂这句话的意思，请具体讲讲？@chenyiwei

回答人：chenyiwei
可参考《企业会计准则解释第 4 号》第六条。 在 2010 年之前，规定少数股东不承担子公司的超额亏损，即合并报表的少数股东权益不能为负数，子公司如果发生资不抵债情况，超额亏损全部冲减归属于母公司股东的净资产和净利润。但这一处理与实体理论所要求的对母公司股东和少数股东平等对待、均看作合并集团这一会计主体的权益持有者的基本原则不符，所以在 2010 年对此进行了修改，明确少数股东也要按比例承担子公司的亏损，并由此可能导致少数股东权益出现负数余额。